【裁判字號】    89,台上,7633
【裁判日期】    891214
【裁判案由】    公共危險等罪
【裁判全文】
最高法院刑事判決                              八十九年度台上字第七六三三號
    上  訴  人  甲○○
右上訴人因公共危險等罪案件，不服台灣高等法院高雄分院中華民國八十九年十月十
一日第二審判決（八十九年度交上訴字第六一號，起訴案號：台灣屏東地方法院檢察
署八十九年度偵字第二四四七號），提起上訴，本院判決如左：
    主  文
上訴駁回。
    理  由
按刑事訴訟法第三百七十七條規定，上訴於第三審法院，非以判決違背法令為理由，
不得為之。是提起第三審上訴，應以原判決違背法令為理由，係屬法定要件。如果上
訴理由狀並未依據卷內訴訟資料，具體指摘原判決不適用何種法則或如何適用不當，
或所指摘原判決違法情事，顯與法律規定得為第三審上訴理由之違法情形，不相適合
時，均應認其上訴為違背法律上之程式，予以駁回。本件原判決維持第一審論處上訴
人甲○○刑法第一百八十五條之四罪刑之判決，駁回其在第二審之上訴。已詳認定
犯罪事實之依據及憑以認定之理由，並對上訴人否認犯罪之辯詞，如何不足採信，均
已依據卷內資料予以指駁及說明，從形式上觀察，原判決並無任何違背法令之處。按
刑法第一百八十五條之三、第一百八十五條之四、第二百七十六條第一項等罪，立法
目的、保護法益、構成要件均異，酒醉駕車係過失致人於死行為前之另一故意行為，
兩者無必然之關連，駕車逃逸更是為規避責任，始行起意之另一故意行為，三者間自
無裁判上一罪關係可言，原判決認三罪併罰，並無不合。上訴意旨未依據卷證資料，
具體指摘原判決如何違背法令，置原判決之論於不顧，執詞為上開爭辯，與法律規
定得為第三審上訴之違法情形，不相適合，難謂已符合首揭法定上訴要件，其上訴違
背法律上之程式，應予駁回。又本件為程序判決，上訴人請求宣告緩刑，無從審酌，
併予明。按刑事訴訟法第三百七十六條所列各罪之案件，經第二審判決者，不得上
訴於第三審法院，法有明文。本件上訴人另因過失致人於死等罪案件，原審係依刑法
第二百七十六條第一項、第一百八十五條之三論處罪刑，核屬刑事訴訟法第三百七十
六條第一款案件，依首開說明，既經第二審判決，自不得上訴於第三審法院，上訴人
竟復提起上訴，顯為法所不許。此部分其上訴為不合法，應予駁回。
據上論結，應依刑事訴訟法第三百九十五條前段，判決如主文。
中      華      民      國    八十九    年     十二     月     十四     日
                              最高法院刑事第六庭
                                  審判長法官  謝  家  鶴
                                        法官  洪  文  章
                                        法官  花  滿  堂
                                        法官  陳  世  淙
                                        法官  洪  佳  濱
      右正本證明與原本無異
                                              書  記  官
中      華      民      國    八十九    年     十二     月     三十     日


司法院資訊處製作；財團法人民間司法改革基金會備份。
